臺灣高等法院臺中分院刑事判決　　　　　　　民國九十四年度上訴字第二五八號
　　上　訴　人　臺灣苗栗地方法院檢察署檢察官
　　上　訴　人
　　即　被　告　乙○○
右上訴人因違反毒品危害防制條例案件，不服臺灣苗栗地方法院中華民國九十三年十
月二十七日第一審判決（民國九十三年度訴字第四○一號，起訴案號：臺灣苗栗地方
法院檢察署民國九十三年度毒偵字第九○六號，併辦：同署九十四年度毒偵字第二○
六號），提起上訴，本院判決如左：
    主      文
原判決撤銷。
乙○○連續施用第一級毒品，累犯，處有期徒刑拾月。扣案之海洛因壹小包（含袋警
秤重零點貳公克）及海洛因未析離之殘渣袋個、注射針筒一支，裝毒品分裝塑膠袋
一只，均沒收銷燬。
    事      實
一、乙○○曾因違反肅清煙毒條例案件經本院判處有期徒刑三年三月，並因縮短刑期
    於民國（下同）九十二年九月二十八日執行完畢。復因施用毒品案件，經送強制
    戒治後，交付保護管束於八十九年七月二十四日期滿，由臺灣彰化地方法院檢察
    署檢察官於八十九年八月七日，以八十九年度戒毒偵字第八五三號不起訴處分確
    定。惟其仍不知悔改，自上開強制戒治執行完畢釋放後，五年內又基於施用第一
    級毒品海洛因之概括犯意，於九十三年八月十一日上午某時點起，至同年十月二
    十九日下午四時許往前回溯七十二小時內之某時止，在苗栗縣通霄鎮白東里十三
    鄰九一號住處及彰化縣員林鎮○○里○○街四十五之二號等處，施用第一級毒品
    海洛因二次，於九十三年八月十四日晚上七時五十分許，經其父陳龍茂報警前往
    上址查獲，並扣得其所持有之海洛因一小包○點二公克（含袋重）、海洛因殘渣
    袋三個，經其同意採尿送驗，結果呈嗎啡陽性反應。又於同年十月二十九日十四
    時三十分許在後址即彰化縣員林鎮經警查獲施打第一級毒品海洛因之注射針筒一
    支、裝毒品分裝塑膠袋一個，始悉上情。
二、案經苗栗縣警察局通霄分局報請臺灣苗栗地方法院檢察署檢察官偵查起訴及併辦
    到院。
    理      由
一、本案之證據清單臚列如左：
  (一)被告乙○○九十三年八月十四日警詢中及同年八月十五日台灣苗栗地方法院檢察
    署偵查中自白，本院行調查時之自白：證明被告承認有施用第一級毒品海洛因，
    並經警搜獲其所有供施用毒品用之海洛因、海洛因未析離之殘渣袋、注射針筒、
    海洛因分裝塑膠袋等物之事實。
  (二)扣案之海洛因○點二公克（含袋重）、注射針筒一支、將毒品分裝塑膠袋一個、
    海洛因殘渣袋三個：證明被告持以供施用海洛因之用。
  (三)被告於九十三年八月十四日、同年十一月二日所採集之尿液（編號Ｄ一○六、Ｂ
    ─四八三）：證明係被告親自排放之尿液，被告身體之代謝物。
  (四)苗栗縣警察局通霄分局偵辦毒品案件犯嫌疑尿液檢體編號表、濫用藥物尿液檢體
    監管紀錄表：證明編號Ｄ一○六號尿液係自被告採集。
  (五)苗栗縣衛生局九十三年八月二十三日苗衛檢字第○九三○○一二六八五號，彰化
    縣衛生局煙毒尿液檢驗成績書各一份：被告於查獲時為警所採集之尿液，均呈嗎
    啡陽性反應，證明被告確有施用第一級毒品海洛因。
  (六)臺灣彰化地方法院檢察署檢察官八十九年度戒毒偵字第八五三號不起處分書、刑
    案資料查註紀錄表：被告前曾一犯施用毒品案件，自強制戒治執行完畢釋放後起
    算，本件係屬五年內再犯。
二、核上訴人即被告乙○○所為，係犯毒品危害防制條例第十條第一項之施用第一級
    毒品海洛因因罪。其先後二次犯行基於概括犯意應依連續犯規定論以一罪。另被
    告前曾受有期徒刑之執行完畢（詳如犯罪事實欄載述），有刑案資料查註紀錄表
    在卷可稽，其於五年以內再犯本件有期徒刑以上之罪，應依刑法第四十七條規定
    ，論以累犯並加重其刑。又扣案之海洛因一小包（含袋警秤重○‧二公克）係第
    一級毒品，海洛因未析離之殘渣袋三個、注射針筒一支，將毒品分裝塑膠袋一個
    係供犯罪即施用第一級毒品所用之容器，已據被告於偵查中供述明確，以上均依
    法宣告沒收銷燬之，原判決予以論罪科刑，固非無見，惟原審漏未就併辦即九十
    三年八月十一日起至十月二十九日止間施用另一次部分予以審理，容有未洽，檢
    察官上訴意旨據以指摘原判決不當，為有理由，被告上訴意旨認原判決量刑過重
    云云為無理由，原判決既有上述可議之處，應由本院將原判決撤銷，爰審酌被告
    犯罪情節，及犯後坦承不諱等一切情狀，量處如主文第二項所示之刑，查扣之海
    洛因等物品（詳如事實欄之記載）依法併宣告沒收銷燬之。
三、被告經合法傳喚無正理由不到庭，不待其陳述逕行判決。
四、據上論斷，應依刑事訴訟法第三百六十九條第一項前段、第三百六十四條、第二
    百九十九條第一項前段，第三百七十一條，刑法第五十六條、第四十七條、毒品
    危害防制條例第十條第一項、第十八條第一項前段，判決如主文。
本案經檢察官甲○○到庭執行職務。
中      華      民      國      九十四  年      三      月      三十    日
                                臺灣高等法院臺中分院刑事第六庭
                                      審判長法  官  李  文  雄
                                            法  官  劉  連  星
                                            法  官  陳  嘉  雄
右正本證明與原本無異。
如不服本判決應於收受送達後十日內向本院提出上訴書狀，其未敘述上訴之理由者並
得於提起上訴後十日內向本院補提理由書（均須按他造當事人之人數附繕本）。
                                            書記官  陳  信  和
中      華      民      國      九十四  年      三      月      三十一  日
                                                                        Ａ
